臺灣高雄地方法院刑事判決             100年度侵訴字第32號
公  訴  人  臺灣高雄地方法院檢察署檢察官 
被      告  呂誠浚
選任辯護人  王建元律師
上列被告因妨害性自主罪案件，經檢察官提起公訴（99年度偵字
第36440 號），本院依通常程序審理，因被告於準備程序進行中
就被訴事實為有罪之陳述，經告知簡式審判程序之旨，並聽取檢
察官及被告等意見後，經本院合議庭裁定由受命法官獨任進行簡
式審判程序，本院判決如下：
    主  文
呂誠浚對於十四歲以上未滿十六歲之女子為性交共貳罪，各處有
期徒刑陸月。應執行有期徒刑拾壹月，緩刑參年，緩刑期間付保
護管束。
    事  實
一、呂誠浚於民國99年5 月間，以暱稱「呂姥姥」在尋夢園網站
    上認識暱稱「牛奶」之代號00000000號女子（85年間出生，
    真實姓名、年籍詳卷，下稱A 女），Ａ女於2 人初識時，曾
    告知為已滿14歲但未滿16歲之國中二年級學生，雙方並進而
    交往成為男女朋友。詎呂誠浚主觀上雖不知Ａ女當時實未滿
    14歲，惟認知Ａ女係14歲以上未滿16歲之少女，竟仍基於與
    14歲以上未滿16歲之女子為合意性交之犯意，先後於同年月
    16日下午4 時許、同年6 月5 日下午6 時許，在其位於高雄
    縣大寮鄉（改制後為高雄市大寮區○○○村○○路○巷○號
    15樓住處房間內，徵得Ａ女之同意，以其陰莖插入Ａ女陰道
    內抽動，並射精於體外之方式為性交行為共計2 次。嗣經Ａ
    女母親代號00000000Ａ（真實姓名年籍詳卷，以下簡稱Ｂ女
    ）發覺有異，報警處理，始查悉上情。
二、案經Ｂ女訴由高雄市政府警察局婦幼警察隊移送臺灣高雄地
    方法院檢察署檢察官偵查起訴。
    理  由
一、本件被告呂誠浚所犯之罪，並非法定刑為死刑、無期徒刑或
    最輕本刑3 年以上有期徒刑之罪，亦非高等法院管轄第一審
    之案件，其於本院準備程序中就被訴事實已為有罪之陳述，
    本院乃裁定進行簡式審判程序。又簡式審判程序之證據調查
    ，依刑事訴訟法第273 條之2 規定，不受同法第159 條第1
    項審判外陳述排除之限制，再被告對於卷內之各項證據亦不
    爭執證據能力，故卷內所列之各項證據，自得作為證據，先
    予敘明。
二、上揭犯罪事實，業據被告呂誠浚於本院審理時坦承不諱，核
    與證人即被害人Ａ女於警詢及偵查中指述之情節大致相符（
    偵卷第10至17、42至44頁），復有高雄市立聯合醫院美術館
    院區受理疑似性侵害事件驗傷診斷書1 紙（偵卷彌封袋內）
    、Ａ女手繪現場圖、現場照片18幀在卷可參（偵卷第24至33
    頁），足認被告前開自白核與事實相符，堪以採信。又被害
    人Ａ女於本案事發當時，雖尚未滿14歲，有其年籍資料代號
    與真實姓名對照表在卷可參（偵卷彌封袋內），惟按刑法第
    227 條第1 項之罪，其成立雖不以行為人明知被害人年齡為
    必要，但至少須有不確定故意，始能成立該罪，而所謂「不
    確定故意」，係指行為人雖不知被害人未滿14歲，但其主觀
    上已預見被害人可能係未滿14歲之人，竟仍執意為之，而不
    違背其本意者而言，但若行為人主觀上並無此等預見，即無
    所謂不確定故意可言（最高法院93年度台上字第3557號判決
    意旨參照）。本件被害人Ａ女於偵查時業已證稱：剛認識時
    被告只知道伊未滿16歲，有告訴被告伊念國中二年級，已14
    歲等語（偵卷第42頁），且被告與Ａ女認識至事發之期間未
    幾，彼此間之認識尚屬有限，自難期被告主觀上能預見Ａ女
    實際並未滿14歲，是被告主觀上既僅知Ａ女係14歲以上但未
    滿16歲之女子，且與Ａ女合意為性交行為，則被告應僅具有
    與未滿16歲之女子為性交行為之犯意，並基於「所知輕於所
    犯，從其所知」之法理，而該當對於14歲以上未滿16歲女子
    為性交之犯行，應堪認定。
三、按稱性交者，謂非基於正當目的所為之下列性侵入行為：「
    一、以性器進入他人之性器、肛門或口腔，或使之接合之行
    為。」刑法第10條第5 項第1 款定有明文。本件被告於上開
    時地，得Ａ女之同意，以其性器即陰莖，插入Ａ女性器即陰
    道內而為接合既遂2 次，依上開規定，即屬性交，是核被告
    之所為，係犯刑法第227 條第3 項之對於14歲以上未滿16歲
    之女子為性交罪。被告先後2 次性交行為，犯意各別，行為
    互殊，應予分論併罰。又被告係79年10月17日生，為本件犯
    行時年僅19歲，尚未成年，且所犯之刑法第227 條第3 項之
    罪，本即係對被害人為14歲以上未滿16歲之少年所設之特別
    處罰規定，故毋庸依兒童及少年福利法第70條第1 項前段加
    重其刑，均附此敘明。
四、爰審酌被告與Ａ女為男女朋友關係，因一時私慾，明知Ａ女
    未滿16歲，年紀尚輕、思慮淺薄，判斷能力不佳，對於男女
    之事尚屬懵懂階段，仍對身心未臻成熟之A 女為性交，影響
    Ａ女身心健全發展，實屬不該，惟念及被告犯後尚能坦承犯
    行，知所悔悟，態度尚可，及被告與被害人Ａ女係出於兩情
    相悅而為性交行為，並兼衡其生活狀況、品行、智識程度、
    犯罪動機、目的、手段、所生危害等一切情狀，分別量處如
    主文所示之刑，並定其應執行之刑，以資懲儆。末查被告未
    曾因故意犯罪受有期徒刑以上刑之宣告，有臺灣高等法院被
    告全國前案紀錄表在卷可參，因年紀尚輕，未能建立正確兩
    性交往觀念，一時失慮致罹刑典，及被害人Ａ女及法定代理
    人Ｂ女均表明諒解及願予被告自新機會之意（本院卷第25頁
    ），本院認其經此偵審程序及科刑教訓後，當知所警惕而無
    再犯之虞，因認上開所宣告之刑，以暫不執行為適當，併予
    宣告緩刑3 年，以啟自新。並依刑法第93條第1 項第1 款規
    定，諭知於緩刑期間付保護管束，以促其知所警惕，以免再
    犯。
據上論斷，應依刑事訴訟法第273 條之1 第1 項、第299 條第1
項前段，刑法第227 條第3 項、第51條第5 款、第74條第1 項第
1 款、第93條第1 項第1 款，判決如主文。
本案經檢察官陳建州到庭執行職務。
中    華    民    國   100    年    7     月    15    日
                  刑事第二庭  法  官  柯彩燕
以上正本證明與原本無異。
如不服本判決應於收受送達後10日內向本院提出上訴書狀，並應
敘述具體理由；如未敘述上訴理由者，應於上訴期間屆滿後20日
內向本院補提理由書（均須按他造當事人之人數附繕本）「切勿
逕送上級法院」。
中    華    民    國   100    年    7     月    15    日
                              書記官  莊永利
附錄本判決論罪法條：
刑法第227條
對於未滿14歲之男女為性交者，處3 年以上10年以下有期徒刑。
對於未滿14歲之男女為猥褻之行為者，處6 個月以上5 年以下有
期徒刑。
對於14歲以上未滿16歲之男女為性交者，處7 年以下有期徒刑。
對於14歲以上未滿16歲之男女為猥褻之行為者，處3 年以下有期
徒刑。
第1項、第3項之未遂犯罰之